【裁判字號】    99,台上,5593
【裁判日期】    990909
【裁判案由】    違反槍砲彈藥刀械管制條例
【裁判全文】
最高法院刑事判決            九十九年度台上字第五五九三號
上  訴  人  甲○○
上列上訴人因違反槍砲彈藥刀械管制條例案件，不服台灣高等法
院台中分院中華民國九十九年七月八日第二審判決（九十九年度
上訴字第八九五號，起訴案號：台灣南投地方法院檢察署九十八
年度偵字第三九一九號），提起上訴，本院判決如下：
    主  文
上訴駁回。
    理  由
按刑事訴訟法第三百七十七條規定，上訴於第三審法院，非以判
決違背法令為理由，不得為之。是提起第三審上訴，應以原判決
違背法令為理由，係屬法定要件。如果上訴理由書狀並未依據卷
內訴訟資料，具體指摘原判決不適用何種法則或如何適用不當，
或所指摘原判決違法情事，顯與法律規定得為第三審上訴理由之
違法情形，不相適合時，均應認其上訴為違背法律上之程式，予
以駁回。本件原判決認定上訴人甲○○於民國九十五年一月底在
南投縣草屯鎮○○路「加拿大社區」租住處，受友人張重發（綽
號「臭嘴」，已於九十六年一月四日死亡）之託，代為保管寄藏
具殺傷力之美國RUGER廠P95DC型、口徑九釐米制式半自動手槍一
支，嗣繼續藏置同鎮○○路○段二九巷五十號住處二樓房間浴室
馬桶旁之衛生紙盒內，經警於九十八年九月九日依法搜索查獲等
情，因予撤銷第一審判決，改判仍論處非法寄藏手槍罪刑，已敘
明認定事實之依據及憑以認定之理由。從形式上觀察，原判決並
無違背法令情事。按量刑之輕重、是否依刑法第五十九條酌量減
輕其刑，均屬實體法上賦予事實審法院得依職權自由裁量之事項
，苟以行為人之責任為基礎，且已斟酌刑法第五十七條各款所列
情狀而為刑之量定，亦無逾越法定刑度或濫用自由裁量權限情事
，即不容任意指為違法。原判決業已說明上訴人所寄藏者為制式
手槍，且寄藏之期間不短，對社會治安構成潛在之危害非輕，所
為在客觀上不足引起一般同情，不符刑法第五十九條酌量減輕其
刑之要件，以其始終坦承犯行，又自陳為家中經濟支柱，有妻女
待扶養，同住之祖母、母親、父兄等人，或年事已高、健康不佳
，或患有精神分裂症、肝硬化等惡疾，有照片、診斷證明書、戶
籍謄本、全民健康保險證明卡等影本在卷為憑，審酌其素行、智
識程度、犯罪之動機、目的、手段、方法等一切情狀，於法定刑
範圍內（五年以上有期徒刑，併科新台幣一千萬元以下罰金）從
輕科處有期徒刑五年二月，併科罰金新台幣十萬元。上訴意旨對
原審刑罰裁量職權之適法行使，任意指有量刑輕重不分、未符公
平及比例原則、違反罪刑相當原則、未適用刑法第五十九條酌減
其刑等違誤云云，顯與法律規定得為第三審上訴理由之違法情形
，不相適合。本件上訴違背法律上之程式，應予駁回。
據上論結，應依刑事訴訟法第三百九十五條前段，判決如主文。
中    華    民    國  九十九  年    九    月    九    日
                      最高法院刑事第十庭
                          審判長法官  花  滿  堂
                                法官  黃  正  興
                                法官  陳  東  誥
                                法官  林  錦  芳
                                法官  徐  昌  錦
本件正本證明與原本無異
                                      書  記  官
中    華    民    國  九十九  年    九    月   十三   日
                                                      K

司法院資訊處製作；財團法人民間司法改革基金會備份。
